<?xml version='1.0' encoding='utf-8'?>
<verb default="friotháil" disambig="">
  <verbalNoun default="friotháil" />
  <verbalAdjective default="friotháilte" />
  <tenseForm default="friotháil" tense="Past" dependency="Indep" person="Base" />
  <tenseForm default="friothálamar" tense="Past" dependency="Indep" person="Pl1" />
  <tenseForm default="friotháladar" tense="Past" dependency="Indep" person="Pl3" />
  <tenseForm default="friotháladh" tense="Past" dependency="Indep" person="Auto" />
  <tenseForm default="friotháil" tense="Past" dependency="Dep" person="Base" />
  <tenseForm default="friothálamar" tense="Past" dependency="Dep" person="Pl1" />
  <tenseForm default="friotháladar" tense="Past" dependency="Dep" person="Pl3" />
  <tenseForm default="friotháladh" tense="Past" dependency="Dep" person="Auto" />
  <tenseForm default="friotháladh" tense="PastCont" dependency="Indep" person="Base" />
  <tenseForm default="friothálainn" tense="PastCont" dependency="Indep" person="Sg1" />
  <tenseForm default="friotháilteá" tense="PastCont" dependency="Indep" person="Sg2" />
  <tenseForm default="friothálaimis" tense="PastCont" dependency="Indep" person="Pl1" />
  <tenseForm default="friothálaidís" tense="PastCont" dependency="Indep" person="Pl3" />
  <tenseForm default="friotháiltí" tense="PastCont" dependency="Indep" person="Auto" />
  <tenseForm default="friotháladh" tense="PastCont" dependency="Dep" person="Base" />
  <tenseForm default="friothálainn" tense="PastCont" dependency="Dep" person="Sg1" />
  <tenseForm default="friotháilteá" tense="PastCont" dependency="Dep" person="Sg2" />
  <tenseForm default="friothálaimis" tense="PastCont" dependency="Dep" person="Pl1" />
  <tenseForm default="friothálaidís" tense="PastCont" dependency="Dep" person="Pl3" />
  <tenseForm default="friotháiltí" tense="PastCont" dependency="Dep" person="Auto" />
  <tenseForm default="friothálann" tense="PresCont" dependency="Indep" person="Base" />
  <tenseForm default="friothálaim" tense="PresCont" dependency="Indep" person="Sg1" />
  <tenseForm default="friothálaimid" tense="PresCont" dependency="Indep" person="Pl1" />
  <tenseForm default="friotháiltear" tense="PresCont" dependency="Indep" person="Auto" />
  <tenseForm default="friothálann" tense="PresCont" dependency="Dep" person="Base" />
  <tenseForm default="friothálaim" tense="PresCont" dependency="Dep" person="Sg1" />
  <tenseForm default="friothálaimid" tense="PresCont" dependency="Dep" person="Pl1" />
  <tenseForm default="friotháiltear" tense="PresCont" dependency="Dep" person="Auto" />
  <tenseForm default="friothálfaidh" tense="Fut" dependency="Indep" person="Base" />
  <tenseForm default="friothálfaimid" tense="Fut" dependency="Indep" person="Pl1" />
  <tenseForm default="friothálfar" tense="Fut" dependency="Indep" person="Auto" />
  <tenseForm default="friothálfaidh" tense="Fut" dependency="Dep" person="Base" />
  <tenseForm default="friothálfaimid" tense="Fut" dependency="Dep" person="Pl1" />
  <tenseForm default="friothálfar" tense="Fut" dependency="Dep" person="Auto" />
  <tenseForm default="friothálfadh" tense="Cond" dependency="Indep" person="Base" />
  <tenseForm default="friothálfainn" tense="Cond" dependency="Indep" person="Sg1" />
  <tenseForm default="friothálfá" tense="Cond" dependency="Indep" person="Sg2" />
  <tenseForm default="friothálfaimis" tense="Cond" dependency="Indep" person="Pl1" />
  <tenseForm default="friothálfaidís" tense="Cond" dependency="Indep" person="Pl3" />
  <tenseForm default="friothálfaí" tense="Cond" dependency="Indep" person="Auto" />
  <tenseForm default="friothálfadh" tense="Cond" dependency="Dep" person="Base" />
  <tenseForm default="friothálfainn" tense="Cond" dependency="Dep" person="Sg1" />
  <tenseForm default="friothálfá" tense="Cond" dependency="Dep" person="Sg2" />
  <tenseForm default="friothálfaimis" tense="Cond" dependency="Dep" person="Pl1" />
  <tenseForm default="friothálfaidís" tense="Cond" dependency="Dep" person="Pl3" />
  <tenseForm default="friothálfaí" tense="Cond" dependency="Dep" person="Auto" />
  <moodForm default="friotháladh" mood="Imper" person="Base" />
  <moodForm default="friothálaim" mood="Imper" person="Sg1" />
  <moodForm default="friotháil" mood="Imper" person="Sg2" />
  <moodForm default="friothálaimis" mood="Imper" person="Pl1" />
  <moodForm default="friothálaigí" mood="Imper" person="Pl2" />
  <moodForm default="friothálaidís" mood="Imper" person="Pl3" />
  <moodForm default="friotháiltear" mood="Imper" person="Auto" />
  <moodForm default="friothála" mood="Subj" person="Base" />
  <moodForm default="friothálaimid" mood="Subj" person="Pl1" />
  <moodForm default="friotháiltear" mood="Subj" person="Auto" />
</verb>
